【裁判字號】    97,訴,810
【裁判日期】    970612
【裁判案由】    毒品危害防制條例
【裁判全文】
臺灣高雄地方法院刑事判決              97年度訴字第810號
公  訴  人  臺灣高雄地方法院檢察署檢察官
被      告  甲○○
被      告  乙○○
共      同
選任辯護人  單文程律師
上列被告等因違反毒品危害防制條例等案件，經檢察官提起公訴
（97年度偵字第2385號），本院判決如下：
    主  文
甲○○所犯如附表一至三所示之罪，各處如該附表所示之刑。應
執行有期徒刑拾伍年。扣案如附表四編號七所示MDMA壹顆（驗後
淨重零點貳玖玖公克）沒收銷燬之；扣案附表四、五所示愷他命
、硝甲西泮（驗後合計淨重分別為肆拾陸點陸肆伍公克、參拾壹
點玖捌玖公克；其中愷他命部分含包裝袋）；及供犯罪所用之夾
鏈袋捌佰個、白色紙盒貳個、NOKIA 牌行動電話貳具（序號分別
為0000000000 00000、00000000 0000000號；含門號0000000000
、0000000000號SIM 卡）、OKWAP 牌行動電話壹具（序號000000
000000000 號；含門號0000000000號SIM 卡）均沒收；未扣案附
表所示各次販毒所得新臺幣捌仟陸佰元，其中新臺幣貳仟元應與
乙○○連帶沒收，如全部或一部不能沒收時，以其與乙○○之財
產抵償之；另新臺幣陸仟陸佰元沒收，如全部或一部不能沒收時
，以其財產抵償之。
乙○○所犯如附表二所示之罪，各處如該附表所示之刑。應執行
有期徒刑陸年。扣案如附表四、五所示愷他命（驗後合計淨重為
肆拾陸點陸肆伍公克，含包裝袋）；供犯罪所用之夾鏈袋捌佰個
、NOKIA 牌行動電話貳具（序號分別為000000000000000 、0000
00000000000 號；含門號0000000000、0000000000號SIM 卡）均
沒收；未扣案附表所示各次販毒所得新臺幣貳仟元應與甲○○連
帶沒收，如全部或一部不能沒收時，以其與甲○○之財產抵償之
。其餘被訴持有第二級毒品部分無罪。
    事  實
一、甲○○明知第二級毒品MDMA（俗稱搖頭丸）、第三級毒品愷
    他命（Ketamine，俗稱K 他命）及硝甲西泮（Nimetazepam
    ，俗稱一粒眠或紅豆）係管制物品，不得販賣、持有，竟分
    別基於販賣第二級毒品MDMA、第三級毒品硝甲西泮及與其胞
    弟乙○○共同販賣第三級毒品愷他命以營利之犯意聯絡，分
    別於下列時間、地點，先後為下列販賣第二、三級毒品之犯
    行：
    (一)先於民國96年6 月至10月間，以MDMA每顆新臺幣（下同）
    200 元之價格、愷他命每100 公克3 萬至4 萬元之價格，向
    周名人購入不詳數量之MDMA、愷他命，復向許東欽取得50公
    克愷他命後，以其所有門號0000000000號行動電話作為販賣
    第二、三級毒品MDMA、愷他命之聯絡工具，於附表一所示之
    交易時間、地點，以同表編號所示方式、價格，同時出售第
    二、三級毒品MDMA、愷他命予賴建宇1 次。
    (二)並由胞弟乙○○經其所有門號0000000000號行動電話，介
    紹如附表二所示蕭博聲及綽號為「亮亮」、「企鵝」之女子
    向甲○○購買第三級毒品愷他命，於附表二所示之交易時間
    、地點，以同表所示方式、價格，與胞弟乙○○共同出售第
    三級毒品愷他命予蕭博聲3 次、綽號「亮亮」之女子1 次、
    綽號「企鵝」之女子1 次。
    (三)甲○○另於96年7、8月間及不詳時間，以每顆20元之價格
    ，向周名人、徐培耕分別購入硝甲西泮1,000 、200 顆，再
    以其所有門號0000000000號行動電話作為販賣第三級毒品硝
    甲西泮之聯絡工具，於附表三所示之交易時間、地點，以同
    表編號所示方式、價格，出售予真實姓名、年籍不詳之雷姓
    男子1 次。
二、嗣經警於97年1 月11日9 時20分許，持搜索票至甲○○、乙
    ○○位於高雄市苓雅區○○○路161 號10樓之5住 處搜索，
    當場扣得如附表四編號1 至7 、附表五編號1 至2 所示預備
    供販賣之用第二、三級毒品MDMA、愷他命、硝甲西泮及附表
    四編號8 至11、附表五編號7 、8 所示分別供包裝毒品愷他
    命、硝甲西泮之夾鍊袋、白色紙盒及聯絡販賣毒品事宜之行
    動電話3 具，始悉上情。
三、案經行政院海岸巡防署屏東機動查緝隊報請臺灣高雄法院檢
    察署檢察官偵查起訴。
     理  由
壹、證據能力方面
    被告甲○○、乙○○、辯護人對檢察官所舉本判決有罪部分
    所列之書面及言詞供述證據，於準備程序均對證據能力表示
    無意見，本院審酌該等書面、言詞證據作成時之情況，認為
    適當，依刑事訴訟法第159條之5第1項、第2項之規定，本判
    決所列之書面、言詞供述證據，均有證據能力。
貳、認定犯罪事實所憑之證據及理由：
一、(一)被告甲○○對附表一至三所示單獨、共同販賣第二、三級
    毒品犯行；被告乙○○對附表二所示共同販賣第三級毒品犯
    行均坦承不諱，核與證人賴建宇、蕭博聲、唐義勛、陳玉芳
    警偵程序之證述相符（見偵卷第54頁、第62頁～第64頁、第
    83頁～第84頁、第98～第100 頁、第115 頁、第121 ～第
    122 頁），並有如附表一至三所示被告甲○○持用、門號00
    00000000、0000000000號行動電話監聽譯文、行動電話號碼
    電信申設者基本資料查詢表、通訊監察書影本在卷（見警卷
    第6 頁～第9 頁、第23頁～第24頁、第28頁～第29頁、第41
    頁～第42頁、第45頁～第46頁、第48頁、第50頁；院一卷第
    6 頁；院三卷第62頁～第64頁）。
    (二)扣案附表四編號1 ～7 、附表五編號1 ～2 所示疑似毒品
    ，經送請高雄醫學大學附設中和紀念醫院鑑驗結果，分別呈
    第二、三級MDMA、愷他命、硝甲西泮陽性反應，有高雄醫學
    大學附設中和紀念醫院97年2 月26日（報告編號：0000-000
    、0000-000、0000-000）檢驗報告3 紙在卷可考（見偵卷第
    133 頁～第136 頁），此外，並有包裝第三級毒品愷他命、
    硝甲西泮之夾鍊袋800 個、白色紙盒2 個扣案，有海巡署屏
    東機動查緝隊搜索扣押筆錄、扣押物品目錄表在卷可憑（見
    警卷第68頁～第73頁），堪認被告甲○○、乙○○之自白應
    與事實相符。至證人賴建宇雖復於偵訊中證稱，除愷他命外
    ，其並未向被告甲○○買過第二級毒品MDMA云云（見偵卷第
    102 頁）與其在警詢中證稱，曾向被告甲○○購買過第二、
    三級毒品等語，及被告甲○○就販賣第二級毒品MDMA之自白
    不符。惟查，依被告甲○○之供述，監聽譯文所載對談內容
    中提及「下面的」、「褲子」是代表愷他命；「上面的」、
    「衣服」是代表搖頭丸等語（見警卷第2 頁），則96年11月
    4 日被告甲○○（行動電話門號0000000000） 與賴建宇（
    行動電話0000000000）監聽譯文所示，賴建宇向被告甲○○
    洽詢之商品包括「褲子」、「衣服」，最後雙方達成之交易
    內容為「上」「下」都2 ，有0000000000號行動電話96年11
    月4 日4 時52分01秒～同日5 時01分29秒監聽譯文附卷可憑
    （見警卷第7 頁～第9 頁），是由該客觀證據顯示，賴建宇
    應確有向被告甲○○購買第二級毒品MDMA，其於偵訊中復否
    認曾向被告甲○○購買第二級毒品MDMA，應係多次向不同賣
    方購買不同種類毒品而記憶混淆不清所致，尚不得據此為被
    告甲○○有利之認定。
    (三)又按共同實施犯罪行為之人，在合同意思範圍以內，各自
    分擔犯罪行為之一部，相互利用他人之行為，以達其犯罪之
    目的者，即應對於全部所發生之結果，共同負責。被告甲○
    ○提供毒品、被告乙○○主動介紹蕭博聲及綽號「亮亮」、
    「企鵝」之女子向被告甲○○購買毒品，其並出面交付毒品
    予蕭博聲、綽號「企鵝」之女子（見本院卷第45頁），顯見
    被告2 人就附表二所示販售第三級毒品愷他命之交易，均相
    互利用對方之行為，以達其等販賣之目的，被告乙○○自應
    論以販賣第三級毒品之共同正犯，殆無疑義。
    (四)至販毒品金額之認定，依被告甲○○於本院審理中供稱：
    附表一售予賴建宇第二級毒品MDMA、第三級毒品愷他命之交
    易金額2200元（1000+1200=2200）均有取得；附表二編號1
    售予蕭博聲第三級毒品愷他命之交易金額共3000元，僅收到
    一半（即3000/2=1500 元）；附表二編號2 售予「亮亮」第
    三級毒品愷他命之交易金額約500 至600 元；附表二編號3
    售予「企鵝」第三級毒品愷他命之交易金額沒有拿到，該次
    拿到的8000元是「企鵝」先前之欠款；附表三售予雷姓男子
    第三級毒品硝甲西泮之交易金額4400元均有取得等語（見本
    院卷第99頁～第101 頁）。本院依罪疑唯輕原則，認定被告
    甲○○販賣第二、三級毒品之所得為8600元（1000+1200+15
    00+500+4400=8600）；其中2000元（1500+500=2000） 為與
    被告乙○○共同販賣第三級毒品愷他命所得，併予敘明。
二、綜上，被告甲○○於附表一、三所示之時、地，分別、販賣
    第二、三級毒品及與被告乙○○於附表二所示時、地共同販
    賣第三級毒品之犯行，均堪以認定，應予依法論科。：
參、論罪科刑：
一、(一)查MDMA、愷他命、硝甲西泮分別為毒品危害防制條例第2
    條第2 項第2 、3 款所稱之第二、三級毒品，核被告甲○○
    關於附表一至三所為，分別係犯毒品危害防制條例第4 條第
    2 、3 項之販賣第二、三級毒品罪；被告乙○○關於附表二
    所為，係犯毒品危害防制條例第4 條第3 項之販賣第三級毒
    品罪。被告甲○○持有第二級毒品MDMA進而販賣，其持有之
    低度行為為販賣之高度行為所吸收，不另論以持有第二級毒
    品罪。又94年2 月2 日修正公布，而於95年7 月1 日施行之
    刑法，基於刑罰公平原則之考量，杜絕僥倖之犯罪心理，並
    避免易致鼓勵犯罪之誤解，已刪除連續犯之規定；復次，所
    謂集合犯，固指立法者所制定之犯罪構成要件中，本就預定
    有數個同種類行為將反覆實行之犯罪而言，惟參諸前開刪除
    連續犯之立法者意向，對於集合犯自須予以從嚴解釋，亦即
    非僅著眼於反覆實行複數行為此一特質，行為人也應自始至
    終基於在某密接時、空中，延續多次實行該等行為之主觀犯
    意，且按社會通念，復認該等行為評價成一罪係屬合理適當
    者，始足當之，否則仍應依實質競合予以併合處罰。茲審酌
    販賣行為助長毒品氾濫，且造成國人身心健康之危害，而被
    告甲○○販售愷他命予賴建宇1 次及被告甲○○、乙○○共
    同販售愷他命予蕭博聲3 次、綽號「亮亮」、「企鵝」之女
    子各1 次，販售對象不同，交易時地亦有差異，均經被告甲
    ○○、乙○○於本院審理中供承無訛，其等各該販賣行為，
    也別有各自之議價過程或互異之買賣條件等一切情狀，因認
    被告甲○○、乙○○前開各次販賣第三級毒品愷他命犯行，
    應分論併罰；至公訴人認被告甲○○、乙○○如附表二所示
    多次販賣愷他命毒品之犯行，應論以集合犯一罪，反較連續
    犯刪除前之法律適用，失之寬鬆，核與刑罰評價之公平性有
    違，尚有未恰。
    (二)被告甲○○、乙○○就如附表二所示販賣第三級毒品愷他
    命犯行，有犯意聯絡及行為分擔，為共同正犯。被告甲○○
    於附表一所示時間、地點，同時販賣第二級毒品MDMA、第三
    級毒品愷他命予賴建宇係以一個販賣行為，同時觸犯毒品危
    害防制條例第4 條第2 項之販賣第二級毒品罪、第4 條第3
    項之販賣第三級毒品罪，為想像競合犯，爰依刑法第55條前
    段規定，從一重之毒品危害防制條例第4條第2 項之販賣第
    二級毒品罪處斷，起訴意旨就該部分犯行，認應數罪併罰，
    亦有未合，併予敘明。又販賣第三級毒品固屬應嚴加處罰之
    惡行，然同為販賣第三級毒品之人，其原因動機不一，犯罪
    情節未必盡同，或有大盤毒梟者，亦有中、小盤之分，甚或
    僅止於吸毒者同儕間為求互通有無之有償轉讓者亦有之，其
    販賣行為所造成危害社會之程度自屬有異，法律科處此類犯
    罪所設之法定最低本刑卻同為5 年以上有期徒刑，不可謂為
    不重。經查，本件被告乙○○並無獨立取得第三級毒品之貨
    源，且在毒品交易過程中，參與之程度僅止於介紹毒品買家
    ，並間有交付毒品、收取價金，販賣第三級毒品之犯行僅有
    5 次，且數量輕微，所得金額總計僅2000元，犯罪情節難與
    大盤或中盤毒梟者相提併論，本院即令就各次販賣第三級毒
    品犯行處以被告乙○○最低刑度即有期徒刑5 年，仍有致情
    法失平之處，誠屬情輕法重，其犯罪情狀尚非全然無可憫恕
    之處，爰依刑法第59條規定減輕其刑。爰審酌被告甲○○、
    乙○○均正值青年，竟不思以正當途徑取得金錢，明知第二
    、三級毒品MDMA及愷他命、硝甲西泮戕害人體身心健康非輕
    ，竟意圖營利由被告甲○○購入後伺機販賣牟利，被告乙○
    ○則介紹第三級毒品愷他命之買家並參與該部分販毒犯行，
    對於國人身心健康及社會秩序有莫大之潛在危害，及其等販
    賣毒品之次數、所得利益均非鉅額，犯後坦承全部犯行，被
    告甲○○並配合檢警偵辦供出毒品來源，堪認俱有悔意等一
    切情狀，就被告甲○○販賣第二級毒品部分，量處有期徒刑
    7 年4 月、販賣第三級毒品部分，各量處有期徒刑5 年4 月
    ；被告乙○○就販賣第三級毒品部分，各量處有期徒刑2 年
    6 月，並分別定其等應執行之刑，以資儆懲。
    (三)辯護人雖指被告甲○○遭查獲後即供出第二級毒品MDMA、
    第三級毒品愷他命、硝甲西泮來源分別來自周名人、許東欽
    、徐培耕，應依毒品危害防制條例第17條規定減刑云云。惟
    按諸毒品危害防制條例第17條規定，犯同條例第4 條第1 項
    至第4 項之罪，供出毒品來源，因而破獲者，得減輕其刑，
    其立法意旨重在鼓勵具體供出其上游販毒者，俾使追查該毒
    梟前手及上游毒品，以杜絕毒品之蔓延與氾濫，倘僅供出上
    手為何人，但尚未進而查獲毒梟前手或其上游毒品者，仍不
    得執此邀本條規定之寬減，最高法院90年度台上字第1639號
    判決即揭明斯旨。經查，本件被告甲○○雖指認周名人、許
    東欽、徐培耕即為其第二級毒品MDMA、第三級毒品愷他命、
    硝甲西泮之毒品來源，惟周名人、許東欽、徐培耕等3 人，
    目前尚在查緝中，尚未到案，有臺灣高雄地方法院檢察署97
    年4 月18日雄檢惟翔97偵2385字第31778 號函附卷可佐（見
    本院卷第73頁），亦尚未因本件被告甲○○之供述而查獲，
    與毒品危害防制條例第17條規定得減輕其刑之構成要件未合
    ，尚不得援引上開規定予以減刑，附此敘明。
    (二)沒收部分：
    1.扣案如附表四編號1 ～7 、附表五編號1 ～2 所示之物，
      經鑑驗結果，認分別屬毒品危害防制條例第2 條第2 項第
      2 、3 款所稱之第二、三級毒品MDMA、愷他命及硝甲西泮
      ，業經認定如前，屬違禁物。其中，扣案第二級毒品MDMA
      部分，應依毒品危害防制條例第18條第1 項前段規定，在
      被告甲○○如附表一所示罪刑項下，宣告沒收銷燬之；扣
      案第三級毒品硝甲西泮部分，則應依刑法第38條第1 項第
      1 款之規定，在被告甲○○如附表三所示罪刑項下，宣告
      沒收之（最高法院95年臺上字第911 號判決意旨參照）；
      至扣案第三級毒品愷他命，除依共犯連帶責任原則，在被
      告甲○○、乙○○所犯如附表二所示罪刑項下，宣告沒收
      外，並基於被告甲○○附表一所示犯行，經認定係同時販
      售第二、三級毒品MDMA、愷他命（業如前述），故亦應同
      時在被告甲○○如附表一所示罪刑項下，宣告沒收之。
    2.扣案如附表四編號8 、11所示包裝愷他命之夾鍊袋800 個
      、盛裝硝甲西泮之白色紙盒2 個，均係包裹毒品用於防潮
      ，便於攜帶販賣，至扣案如附表四編號9 、10、附表五編
      號8 所示黑色NOKIA 廠牌行動電話共2 支（序號：000000
      000000000 、00000000000000，含門號0000000000、0000
      000000號SIM 卡各1 張）及白色OKWAP 廠牌行動電話1支
      （序號：000000000000000 ，含門號0000000000號SIM 卡
      1 張），分別係被告甲○○、乙○○所有係供聯絡販售第
      二、三級毒品所用之物，業經被告甲○○、乙○○於本院
      審理中供承不諱（見本院卷第89頁），均應依毒品危害防
      制條例第19條第1 項之規定，除盛裝硝甲西泮之白色紙盒
      2 個、被告甲○○所有白色OKWAP 行動電話1 支（序號：
      000000000000000 號，含門號0000000000號SIM 卡），在
      被告甲○○所犯如附表一、三所示罪刑項下宣告沒收之外
      ，其餘依共犯連帶責任原則，在被告甲○○、乙○○所犯
      如附表二所示罪刑項下均宣告沒收之。另基於被告甲○○
      附表一所示犯行，經認定係同時販售第二、三級毒品MDMA
      、愷他命，故扣案夾鍊袋800 個、被告甲○○所有黑色NO
      KIA 廠牌行動電話1 具（序號：00000000000000，含門號
      0000000000號SIM 卡1 張）亦應同時在被告甲○○如附表
      一所示罪刑項下，宣告沒收之。
    3.未扣案販賣毒品所得8600元，其中2000元為被告2 人共同
      販賣第三級毒品愷他命所得，依毒品危害防制條例第19
      條第1 項規定，在被告2 人如附表二所示罪刑項下宣告連
      帶沒收，如全部或一部不能沒收，應以被告2 人財產抵償
      之；另6600元，為被告甲○○個人販賣第二級毒品MDMA（
      2200元）、第三級毒品硝甲西泮所得（4400元），亦依毒
      品危害防制條例第19條第1 項規定，分別在被告甲○○如
      附表一、三所示罪刑項下，宣告沒收之。如全部或一部不
      能沒收，以被告甲○○之財產抵償之。
    4.另扣案如附表四編號13、附表五編號3 所示疑似第二級毒
      品MDMA10公克、157.45公克，經送驗結果，均未含第二級
      毒品MDMA或其他毒品成分，有高雄醫學大學附設中和紀念
      醫院97年2 月26日、同年4 月22日編號0000-000、0000-0
      00號檢驗報告各1 紙在卷可參（見本院卷第84頁）；其餘
      扣案如附表四編號12～16所示之物及附表五編號4 ～7 所
      示之物，均與被告甲○○、乙○○所犯本件販賣第二、三
      級毒品之犯行無關，爰不依毒品危害防制條例第19條第1
      項前段之規定宣告沒收之。
參、無罪部分
一、公訴意旨略以：被告乙○○明知MDMA（俗稱搖頭丸）係毒品
    危害防制條例第2條第2項第2款所稱之第二級毒品，非經允許
    ，不得持有，竟於不詳時間，在其位於高雄市苓雅區○○○
    路161 號10樓之5 住處房間內，持有MDMA毛重約157.45公克
    ，因認被告乙○○另涉犯毒品危害防制條例第11條第2 項持
    有第二級毒品罪。
二、訊據被告乙○○堅決否認有持有MDMA犯行。經查，警方在被
    告乙○○前揭住處房間內扣得疑似第二級毒品MDMA，經送驗
    結果，均未含第二級毒品MDMA或其他毒品成分，有高雄醫學
    大學附設中和紀念醫院97年4 月22日編號0000-0 00 號檢驗
    報告附卷（見本院卷第84頁），起訴意旨認該扣案物為第二
    級毒品MDMA，自屬有誤，此部分自應依法諭知被告乙○○無
    罪之判決。
據上論斷，應依刑事訴訟法第299 條第1 項前段、第301 條第1
項，毒品危害防制條例第4 條第2 項、同條第3 項、第18條第1
項前段、第19條第1 項，刑法第11條、第28條、第55條、第59條
、第38條第1 項第1款、第51條第5 款、第9 款，判決如主文。
本案經檢察官王邦安到庭執行職務。
中    華    民    國    97    年    6     月    12    日
                  刑事第六庭    審判長法  官   曾逸誠
                                      法  官   林柏壽
                                      法  官   王  琁
上正本證明與原本無異
如不服本判決應於收受本判決後10日內向本院提出上訴書狀，其
未敘述上訴理由者，並得於提起上訴後10日內向本院補提理由書
狀（均須按他造當事人之人數附繕本）「切勿逕送上級法院」。
中    華    民    國    97    年    6     月    12    日
                                      書記官   黃國忠
附錄本判決論罪科刑法條：
毒品危害防制條例第4條
製造、運輸、販賣第一級毒品者，處死刑或無期徒刑；處無期徒
刑者，得併科新臺幣 1 千萬元以下罰金。
製造、運輸、販賣第二級毒品者，處無期徒刑或 7 年以上有期徒
刑，得併科新臺幣 7 百萬元以下罰金。
製造、運輸、販賣第三級毒品者，處 5 年以上有期徒刑，得併科
新臺幣 5 百萬元以下罰金。
製造、運輸、販賣第四級毒品者，處 3 年以上 10 年以下有期徒
刑，得併科新臺幣 3 百萬元以下罰金。
製造、運輸、販賣專供製造或施用毒品之器具者，處 1 年以上 7
年以下有期徒刑，得併科新臺幣 1 百萬元以下罰金。
前五項之未遂犯罰之。
附表一：
┌──┬───────┬─────────────┬────────────┬───────┐
│編號│聯 絡 方 式   │交易時間、地點、方式、價格│通聯譯文內容            │  罪名與刑度  │
├──┼───────┼─────────────┼────────────┼───────┤
│ 1  │均賴建宇以自己│96年11月4 日5 時33分許，在│(一)時間：96年11月4日5時1 │甲○○販賣第二│
│    │所使用之098927│甲○○位於高雄市苓雅區中正│        分29秒          │級毒品，處有期│
│    │0120（B） 號行│二路161 號10樓之5 住處附近│...                     │徒刑柒年肆月，│
│    │動電話，撥打周│巷道，以第二級毒品MDMA每顆│B：你那邊有「衣服」（搖 │扣案MDMA壹顆（│
│    │宛璇所使用之09│500 元、第三級毒品愷他命每│   頭丸）嗎？           │驗後淨重零點貳│
│    │00000000（A） │顆600 元之價格，賣出第二、│A：有啊！               │玖玖公克）沒收│
│    │號行動電話，相│三級毒品MDMA、愷他命各2 顆│B：喔，是「有用的」（指 │銷燬之；扣案愷│
│    │約右列交易時間│予賴建宇，得款共計2200元。│   有強烈幻感之搖頭丸） │他命柒小包（驗│
│    │、地點、價格。│                          │   嘛？                 │後合計淨重肆陸│
│    │              │                          │A：嗯！                 │點陸肆伍公克，│
│    │              │                          │B：有喔？               │含包裝袋）、NO│
│    │              │                          │A：嗯！                 │KIA 牌行動電話│
│    │              │                          │B：多少啊？             │壹具（序號3555│
│    │              │                          │A ：5（指搖頭丸每顆售價 │00000000000 號│
│    │              │                          │500 元）！              │，含其內091385│
│    │              │                          │B：5喔？                │0494門號SIM 卡│
│    │              │                          │A：因為現在不好拿。     │）、夾鍊袋捌佰│
│    │              │                          │B：喔，有嗎？           │個均沒收之。未│
│    │              │                          │A：有啊！               │扣案販賣毒品所│
│    │              │                          │B：那我們應該可能上下都 │得新臺幣貳仟貳│
│    │              │                          │   2 （向A 買2顆搖頭丸、│佰元沒收之，如│
│    │              │                          │   2公克K 毒）這樣子。  │全部或一部不能│
│    │              │                          │   ...                  │沒收時，以其財│
│    │              │                          │B：我們到那巷子口，快到 │產抵償之。    │
│    │              │                          │   了再打給你。         │              │
│    │              │                          │A：好                   │              │
│    │              │                          ├────────────┤              │
│    │              │                          │(二)時間：96年11月04日05時│              │
│    │              │                          │        33分08秒        │              │
│    │              │                          │A：喂？                 │              │
│    │              │                          │B：我在你們巷子口了。   │              │
│    │              │                          │A：好！                 │              │
└──┴───────┴─────────────┴────────────┴───────┘
附表二
┌──┬───────┬─────────────┬────────────┬───────┐
│編號│聯 絡 方 式   │交易時間、地點、方式、價格│通聯譯文內容            │  罪名與刑度  │
├──┼───────┼─────────────┼────────────┼───────┤
│ 1. │均蕭博聲以自己│(1)96年11月4 日凌晨4 時14分│(一)時間：96年11月4日4時14│(1)甲○○共同販│
│    │所使用之091532│  許，在甲○○位於高雄市苓│        分54秒          │賣第三級毒品，│
│    │8318（B） 號行│  雅區○○○路161 號10樓之│...                     │處有期徒刑伍年│
│    │動電話，撥打周│  5 住處樓下旁之超商，以每│B：我叫人家過去拿二喔！ │肆月，扣案NOKI│
│    │宛璇所使用之09│  公克500 元之價格，賣出第│  （向A 購買2 公克之K 毒│A 牌行動電話貳│
│    │00000000（A） │  三級毒品愷他命2 公克予蕭│）                      │具（序號356426│
│    │號行動電話，相│  博聲，並由乙○○將毒品交│A ：喔，是你嘛？        │000000000 、35│
│    │約右列交易時間│  給受蕭博聲委託前來取貨之│B：就我的弟弟！         │0000000000000 │
│    │、地點、價格。│  唐義勛（綽號「小光頭」）│A：啊？                 │號，含其內0913│
│    │              │  。（本次未取得賣毒價金）│B：就上次跟我去那個啊！ │850494、09523 │
│    │              │                          │A：上次跟你去？         │00329 門號SIM │
│    │              │                          │C：小光頭！             │卡）、夾鍊袋捌│
│    │              │                          │A：喔，好！             │佰個、愷他命柒│
│    │              │                          │B：小光頭！             │小包（合計驗後│
│    │              │                          │A ：小光頭，他叫小光頭喔│淨重肆拾陸點陸│
│    │              │                          │？                      │肆伍公克）均沒│
│    │              │                          │B：耶！                 │收之。        │
│    │              │                          │A ：現在嘛？            │              │
│    │              │                          │B：你五分鐘下來。       │(2)乙○○共同販│
│    │              │                          │A：OK！                 │賣第三級毒品，│
│    │              │                          ├────────────┤處有期徒刑貳年│
│    │              │                          │(二)時間：96年11月4日4時20│陸月，扣案NOKI│
│    │              │                          │  分53秒                │A 牌行動電話貳│
│    │              │                          │（唐義勛撥打給甲○○＜A │具（序號355375│
│    │              │                          │＞）                    │000000000 、35│
│    │              │                          │A：到了喔。             │0000000000000 │
│    │              │                          │B ：美女！到了。        │號，含其內0952│
│    │              │                          │A ：這麼快？            │300329、091385│
│    │              │                          │                        │0494門號SIM 卡│
│    │              │                          │                        │）、夾鍊袋捌佰│
│    │              │                          │                        │個、愷他命柒小│
│    │              │                          │                        │包（合計驗後淨│
│    │              │                          │                        │重肆拾陸點陸肆│
│    │              │                          │                        │伍公克）均沒收│
│    │              │                          │                        │之。          │
│    │              ├─────────────┼────────────┼───────┤
│    │              │(2)96年11月8 日凌晨3 時48分│時間：96年11月8日3時48分│(1)甲○○共同販│
│    │              │  許，在甲○○位於高雄市苓│      11秒              │賣第三級毒品，│
│    │              │  雅區○○○路161 號10樓之│A：喂？                 │處有期徒刑伍年│
│    │              │  5 住處附近，以每公克500 │B：我在（周女住處）樓下 │肆月，扣案NOKI│
│    │              │  元之價格，賣出第三級毒品│   我在我要L。          │A 牌行動電話貳│
│    │              │  K 他命1 公克予蕭博聲（未│A ：我要下去了！        │具（序號356426│
│    │              │  取得賣毒價金）。        │                        │000000000 、35│
│    │              │                          │                        │000000000000號│
│    │              │                          │                        │，含其內091385│
│    │              │                          │                        │0494、00000000│
│    │              │                          │                        │29門號SIM 卡）│
│    │              │                          │                        │、愷他命柒小包│
│    │              │                          │                        │（合計驗後淨重│
│    │              │                          │                        │肆拾陸點陸肆伍│
│    │              │                          │                        │公克）、夾鍊袋│
│    │              │                          │                        │捌佰個，均沒收│
│    │              │                          │                        │之。          │
│    │              │                          │                        │              │
│    │              │                          │                        │              │
│    │              │                          │                        │(2)乙○○共同販│
│    │              │                          │                        │賣第三級毒品，│
│    │              │                          │                        │處有期徒刑貳年│
│    │              │                          │                        │陸月，扣案NOKI│
│    │              │                          │                        │A 牌行動電話貳│
│    │              │                          │                        │具（序號355375│
│    │              │                          │                        │000000000 、35│
│    │              │                          │                        │0000000000000 │
│    │              │                          │                        │號，含其內0952│
│    │              │                          │                        │300329、091385│
│    │              │                          │                        │0494門號SIM 卡│
│    │              │                          │                        │）、愷他命柒小│
│    │              │                          │                        │包（合計驗後淨│
│    │              │                          │                        │重肆拾陸點陸肆│
│    │              │                          │                        │伍公克）、夾鍊│
│    │              │                          │                        │袋捌佰個，均沒│
│    │              │                          │                        │收之。        │
│    │              ├─────────────┼────────────┼───────┤
│    │              │(3)96年11月17日晚上8 時6 分│(一)時間：96年11月17日20時│(1)甲○○共同販│
│    │              │  許，在甲○○位於高雄市苓│        6分3秒          │賣第三級毒品，│
│    │              │  雅區○○○路161 號10樓之│B：你在家喔？           │處有期徒刑伍年│
│    │              │  5 住處附近，以每公克500 │A：對阿！               │肆月，扣案NOKI│
│    │              │  元之價格，賣出第三級毒品│B：中正嘛？             │A 牌行動電話貳│
│    │              │  K 他命3 公克予蕭博聲，得│A：對阿！               │具（序號356426│
│    │              │  款1500元。              │B：喔，我等一下過去找你 │000000000 、35│
│    │              │                          │   ！                   │000000000000號│
│    │              │                          │A：好，你知道你還欠我喔 │，含其內091385│
│    │              │                          │   ，你知道喔？         │0494、00000000│
│    │              │                          │B：我知道阿，阿那個我等 │29門號SIM 卡）│
│    │              │                          │   一下3個嘛，那個. 剩的│、愷他命柒小包│
│    │              │                          │   那個500 我過兩天拿給 │（合計驗後淨重│
│    │              │                          │   你好不好？           │肆拾陸點陸肆伍│
│    │              │                          │A：好，沒關係，你要幾個 │公克）、夾鍊袋│
│    │              │                          │   ？                   │捌佰個均沒收之│
│    │              │                          │B：3個（單位毒品）！    │。未扣案共同販│
│    │              │                          │A：好！                 │賣毒品所得財物│
│    │              │                          │B：我3個都是拿現金！    │新台幣壹仟伍佰│
│    │              │                          │A：好！                 │元與被告乙○○│
│    │              │                          ├────────────┤連帶沒收，如全│
│    │              │                          │(二)時間：96年11月17日20時│部或一部不能沒│
│    │              │                          │        16分52秒        │收時，以其與周│
│    │              │                          │A：喂？                 │承翰之財產抵償│
│    │              │                          │B ：過3 分鐘下來，我快要│之。          │
│    │              │                          │    到了！              │              │
│    │              │                          │A：好，我知道，我在買東 │              │
│    │              │                          │   西！                 │(2)乙○○共同販│
│    │              │                          │B：好！                 │賣第三級毒品，│
│    │              │                          │                        │處有期徒刑貳年│
│    │              │                          │                        │陸月，扣案NOKI│
│    │              │                          │                        │A 牌行動電話貳│
│    │              │                          │                        │具（序號355375│
│    │              │                          │                        │000000000 、35│
│    │              │                          │                        │0000000000000 │
│    │              │                          │                        │號，含其內0952│
│    │              │                          │                        │300329、091385│
│    │              │                          │                        │0494門號SIM 卡│
│    │              │                          │                        │）、愷他命柒小│
│    │              │                          │                        │包（合計驗後淨│
│    │              │                          │                        │重肆拾陸點陸肆│
│    │              │                          │                        │伍公克）、夾鍊│
│    │              │                          │                        │袋捌佰個均沒收│
│    │              │                          │                        │之。未扣案共同│
│    │              │                          │                        │販賣毒品所得財│
│    │              │                          │                        │物新台幣壹仟伍│
│    │              │                          │                        │佰元與甲○○連│
│    │              │                          │                        │帶沒收，如全部│
│    │              │                          │                        │或一部不能沒收│
│    │              │                          │                        │時，以其與周宛│
│    │              │                          │                        │璇之財產抵償之│
│    │              │                          │                        │。            │
├──┼───────┼─────────────┼────────────┼───────┤
│ 2. │綽號「亮亮」之│96年11月9 日凌晨4 時18分許│時間：96年11月9日4時18分│(1)甲○○共同販│
│    │女子以自己所使│，在甲○○位於高雄市苓雅區│      53秒              │賣第三級毒品，│
│    │用之0000000000│中正二路161 號10樓之5 住處│A：喂？                 │處有期徒刑伍年│
│    │（B） 號行動電│附近，以每公克不詳之價格，│B：我是小胖（指乙○○） │肆月，扣案NOKI│
│    │話，撥打甲○○│賣出第三級毒品愷他命2 公克│   的朋友。             │A 牌行動電話貳│
│    │所使用之091385│予綽號「亮亮」之女子，得款│...                     │具支（序號3564│
│    │0494（A） 號行│500 元。                  │A：就你到威士必大樓那邊 │00000000000 、│
│    │動電話，相約右│                          │   打給我。             │00000000000000│
│    │列交易時間、地│                          │B：好，我到那邊打給你。 │號，含其內0913│
│    │點、價格。    │                          │A：你要幾個？           │850494、095230│
│    │              │                          │B ：2 （公克K 毒），你是│0329門號SIM 卡│
│    │              │                          │什麼的？                │）、愷他命柒小│
│    │              │                          │A：細的（K毒品種）。    │包（合計驗後淨│
│    │              │                          │                        │重肆拾陸點陸肆│
│    │              │                          │                        │伍公克）、夾鍊│
│    │              │                          │                        │袋捌佰個均沒收│
│    │              │                          │                        │之。未扣案共同│
│    │              │                          │                        │販賣毒品所得財│
│    │              │                          │                        │物新台幣伍佰元│
│    │              │                          │                        │與被告乙○○連│
│    │              │                          │                        │帶沒收，如全部│
│    │              │                          │                        │或一部不能沒收│
│    │              │                          │                        │時，以其與周承│
│    │              │                          │                        │翰之財產抵償之│
│    │              │                          │                        │。            │
│    │              │                          │                        │(2)乙○○共同販│
│    │              │                          │                        │賣第三級毒品，│
│    │              │                          │                        │處有期徒刑貳年│
│    │              │                          │                        │陸月，扣案NOKI│
│    │              │                          │                        │A 牌行動電話貳│
│    │              │                          │                        │具（序號355375│
│    │              │                          │                        │000000000 、35│
│    │              │                          │                        │0000000000000 │
│    │              │                          │                        │號，含其內0952│
│    │              │                          │                        │300329、091385│
│    │              │                          │                        │0494門號SIM 卡│
│    │              │                          │                        │）、愷他命柒小│
│    │              │                          │                        │包（合計驗後淨│
│    │              │                          │                        │重肆拾陸點陸肆│
│    │              │                          │                        │伍公克）、夾鍊│
│    │              │                          │                        │袋捌佰個均沒收│
│    │              │                          │                        │之。未扣案共同│
│    │              │                          │                        │販賣毒品所得財│
│    │              │                          │                        │物新台幣伍佰元│
│    │              │                          │                        │與被告甲○○連│
│    │              │                          │                        │帶沒收，如全部│
│    │              │                          │                        │或一部不能沒收│
│    │              │                          │                        │時，以其與周宛│
│    │              │                          │                        │璇之財產抵償之│
│    │              │                          │                        │。            │
├──┼───────┼─────────────┼────────────┼───────┤
│ 3. │均綽號「企鵝」│96年12月1 日凌晨4 時22分許│(一)時間：96年12月1日3時45│(1)甲○○共同販│
│    │之女子，以自己│，在甲○○位於高雄市苓雅區│        分20秒          │賣第三級毒品，│
│    │所使用之092575│中正二路161 號10樓之5 住處│...                     │處有期徒刑伍年│
│    │7756（B） 號行│樓下，以每公克400 元之價格│B：今天要喔！           │肆月，扣案NOKI│
│    │動電話，撥打周│，賣出第三級毒品K 他命20公│A：你們幾點到？         │A 牌行動電話貳│
│    │宛璇所使用之09│克予綽號「企鵝」之女子，並│B：我們還在台南，差不多 │具（序號356426│
│    │00000000（A） │由乙○○將毒品交給「企鵝」│  個小時到吧！          │000000000 、35│
│    │號行動電話，相│（本次未取得賣毒價金）。  │...                     │000000000000號│
│    │約右列交易時間│                          ├────────────┤，含其內091385│
│    │、地點、價格。│                          │(二)時間：96年12月1日4時16│0494、00000000│
│    │              │                          │        分26秒          │29門號SIM 卡）│
│    │              │                          │...                     │、愷他命柒小包│
│    │              │                          │B：沒有，因為我到高雄了 │（合計驗後淨重│
│    │              │                          │   !                    │肆拾陸點陸肆伍│
│    │              │                          │A：沒關係阿，我叫「小胖 │公克）、夾鍊袋│
│    │              │                          │   」（周女胞弟）拿給你 │捌佰個均沒收之│
│    │              │                          │   阿！                 │。            │
│    │              │                          │...                     │              │
│    │              │                          │A：阿，你要幾個？       │              │
│    │              │                          │B：一樣阿！             │(2)乙○○共同販│
│    │              │                          │A：你要回多少？         │賣第三級毒品，│
│    │              │                          │B：一樣阿，回，都回！   │處有期徒刑貳年│
│    │              │                          │A：全部嘛？             │陸月，扣案NOKI│
│    │              │                          │B：嗯，沒有，回8？      │A 牌行動電話貳│
│    │              │                          │A：8？這樣子OK！我打給他│具（序號355375│
│    │              │                          │  ！                    │000000000 、35│
│    │              │                          ├────────────┤0000000000000 │
│    │              │                          │(三)時間：96年12月1日4時17│號，含其內0952│
│    │              │                          │        分44秒          │300329、091385│
│    │              │                          │（甲○○＜A＞撥打給周承 │0494門號SIM 卡│
│    │              │                          │翰）                    │）、愷他命柒小│
│    │              │                          │...                     │包（合計驗後淨│
│    │              │                          │A：你先回家，然後打給企 │重肆拾陸點陸肆│
│    │              │                          │   鵝，然後跟他拿8千塊！│伍公克）、夾鍊│
│    │              │                          │乙○○：耶？            │袋捌佰個均沒收│
│    │              │                          │A：拿我的20個（單位K毒）│之。          │
│    │              │                          │   給她！               │              │
│    │              │                          │乙○○：20個？          │              │
│    │              │                          │A：耶，20個！           │              │
│    │              │                          │...                     │              │
│    │              │                          ├────────────┤              │
│    │              │                          │(四)時間：96年12月1日4時22│              │
│    │              │                          │        分39秒          │              │
│    │              │                          │簡譯意略：企鵝到了交易地│              │
│    │              │                          │點，周女說會叫她胞弟小胖│              │
│    │              │                          │打給企鵝。              │              │
└──┴───────┴─────────────┴────────────┴───────┘
附表三：
┌──┬───────┬─────────────┬────────────┬───────┐
│編號│聯 絡 方 式   │交易時間、地點、方式、價格│      通聯譯文內容      │  罪名與刑度  │
├──┼───────┼─────────────┼────────────┼───────┤
│ 1  │甲○○以自己所│97年1 月4 日凌晨5 時33分21│(一)時間：97年1月4日5時33 │甲○○販賣第三│
│    │使用之00000000│秒許，在甲○○位於高雄市苓│        分21秒          │級毒品，處有期│
│    │29（A） 號行動│雅區○○○路161 號10樓之5 │A：（前段閒聊）我有幫你 │徒刑伍年肆月，│
│    │電話，撥打雷姓│住處，以每顆22元之價格，賣│   問那個，有阿！       │扣案OKWAP 牌行│
│    │男子所使用之  │出第三級毒品硝甲西泮200 顆│B：有喔！               │動電話壹支（序│
│    │0000000000（B │予雷姓男子，得款4400元。  │A：阿那個22，200（指一粒│號000000000000│
│    │）號行動電話，│                          │   眠每顆單價22元，本次 │044號，含其內 │
│    │相約右列交易時│                          │   向徐培耕購入200顆）  │0000000000門號│
│    │間、地點、價格│                          │B：OK呀！               │SIM 卡）、硝甲│
│    │。            │                          │A：你確定要喔！         │西泮壹佰柒拾貳│
│    │              │                          │B：確定！               │顆（合計驗後淨│
│    │              │                          │A：那我先幫你。         │重參拾壹點玖捌│
│    │              │                          │...                     │玖公克）、白色│
│    │              │                          │A：那我就叫（徐培耕）他 │紙盒貳個均沒收│
│    │              │                          │   們拿過來囉！         │之。未扣案販賣│
│    │              │                          │B：OK！                 │毒品所得財物新│
│    │              │                          │                        │台幣肆仟肆佰元│
│    │              │                          ├────────────┤沒收之，如全部│
│    │              │                          │(二)時間：97年1月4日5時58 │或一部不能沒收│
│    │              │                          │        分14秒          │，以其財產抵償│
│    │              │                          │（甲○○＜A＞撥打給陳瑩 │之。          │
│    │              │                          │玉）                    │              │
│    │              │                          │A：（前段閒聊）我幫雷拿 │              │
│    │              │                          │   了，可是是沒有包裝的 │              │
│    │              │                          │   （在台製造之一粒眠） │              │
│    │              │                          │B：沒關係啊！           │              │
│    │              │                          │...                     │              │
└──┴───────┴─────────────┴────────────┴───────┘
附表四
┌──┬───────┬─────────────────┬────────┬──────┐
│編號│名稱及數量    │檢驗結果                          │備註            │沒收銷燬/ 沒│
│    │              │                                  │                │收之依據    │
├──┼───────┼─────────────────┼────────┼──────┤
│ 1  │K他命25.85公克│均含第三級毒品K他命成分，驗後合計 │被告甲○○位於高│刑法第38條第│
│    │（毛重）      │淨重45.817公克，有高雄醫學大學附設│雄市苓雅區中正二│1項第1款    │
│    │              │中和紀念醫院97年2月26日第0000-000 │路161號10樓之5住│            │
│    │              │號檢驗報告乙紙在卷可憑（見偵卷第13│處所居住房間內查│            │
│    │              │4 頁）                            │獲              │            │
├──┼───────┤                                  ├────────┼──────┤
│ 2  │K他命10.4公克 │                                  │同上            │刑法第38條第│
│    │（毛重）      │                                  │                │1項第1款    │
├──┼───────┤                                  ├────────┼──────┤
│ 3  │K他命10.35公克│                                  │同上            │刑法第38條第│
│    │（毛重）      │                                  │                │1項第1款    │
├──┼───────┤                                  ├────────┼──────┤
│ 4  │K他命1.05公克 │                                  │同上            │刑法第38條第│
│    │（毛重）      │                                  │                │1項第1款    │
├──┼───────┤                                  ├────────┼──────┤
│ 5  │K他命0.6公克  │                                  │同上            │刑法第38條第│
│    │              │                                  │                │1項第1款    │
├──┼───────┼─────────────────┼────────┼──────┤
│ 6  │一粒眠172顆（ │均含第三級毒品一粒眠成分，驗後合計│同上            │刑法第38條第│
│    │毛重53.7公克）│淨重31.989公克，有高雄醫學大學附設│                │1項第1款    │
│    │              │中和紀念醫院97年2月26日第0000-000 │                │            │
│    │              │號檢驗報告乙紙在卷可憑（見偵卷第13│                │            │
│    │              │6 頁）                            │                │            │
│    │              │                                  │                │            │
├──┼───────┼─────────────────┼────────┼──────┤
│ 7  │搖頭丸1顆（毛 │含第二級毒品搖頭丸（MDMA）成分，驗│同上            │毒品危害防制│
│    │重0.6公克）   │後淨重0.299公克，有高雄醫學大學附 │                │條例第18條第│
│    │              │設中和紀念醫院97年2月26日第9702-19│                │1項前段。   │
│    │              │2 號檢驗報告乙紙在卷可憑（見偵卷第│                │            │
│    │              │133 頁）                          │                │            │
│    │              │                                  │                │            │
├──┼───────┼─────────────────┼────────┼──────┤
│ 8  │夾鏈袋800個   │未送驗                            │同上            │毒品危害防制│
│    │              │                                  │                │條例第19條第│
│    │              │                                  │                │1項         │
├──┼───────┼─────────────────┼────────┼──────┤
│ 9  │黑色NOKIA手機 │未送驗                            │同上            │毒品危害防制│
│    │1個（門號09138│                                  │                │條例第19條第│
│    │50494、序號356│                                  │                │1項         │
│    │000000000000）│                                  │                │            │
├──┼───────┼─────────────────┼────────┼──────┤
│ 10 │白色OKWAP手機 │未送驗                            │同上            │毒品危害防制│
│    │1個（門號09522│                                  │                │條例第19條第│
│    │00329、序號355│                                  │                │1項         │
│    │000000000000）│                                  │                │            │
├──┼───────┼─────────────────┼────────┼──────┤
│ 11 │白色紙盒2個   │未送驗                            │同上            │毒品危害防制│
│    │              │                                  │                │條例第19條第│
│    │              │                                  │                │1項         │
├──┼───────┼─────────────────┼────────┼──────┤
│ 12 │電腦主機1台   │未送驗                            │同上            │與本件無關  │
│    │              │                                  │                │            │
│    │              │                                  │                │            │
├──┼───────┼─────────────────┼────────┼──────┤
│ 13 │疑似MDMA10公克│未含第二級毒品MDMA或其他毒品成分，│同上            │與本件無關  │
│    │（含瓶毛重）  │驗後合計淨重5.16公克，有高雄醫學大│                │            │
│    │              │學附設中和紀念醫院97年2 月26日第  │                │            │
│    │              │0000-000號檢驗報告1紙在卷可憑。   │                │            │
├──┼───────┼─────────────────┼────────┼──────┤
│ 14 │K他命吸食器1組│未送驗                            │同上            │與本件無關  │
├──┼───────┼─────────────────┼────────┼──────┤
│ 15 │筆記本1本     │未送驗                            │同上            │與本件無關  │
├──┼───────┼─────────────────┼────────┼──────┤
│ 16 │現金1 萬4700元│未送驗                            │同上            │與本件無關  │
│    │（含1000元14張│                                  │                │            │
│    │、100元7張）  │                                  │                │            │
└──┴───────┴─────────────────┴────────┴──────┘
附表五
┌──┬───────┬─────────────────┬────────┬──────┐
│編號│  名稱及數量  │            檢驗結果              │   備註         │沒收銷燬/ 沒│
│    │              │                                  │                │收之依據    │
├──┼───────┼─────────────────┼────────┼──────┤
│ 1. │K 他命0.9 公克│均含第三級毒品K他命成分，驗後淨重 │被告乙○○於上開│刑法第38條第│
│    │（毛重）      │0.52公克，有高雄醫學大學附設中和紀│住處所居住房間內│1項第1款    │
│    │              │念醫院97年4月22日第0000-000號檢驗 │查獲            │            │
│    │              │報告乙紙在卷可憑（見院卷第82頁）  │                │            │
├──┼───────┼─────────────────┼────────┼──────┤
│ 2. │K他命0.5公克（│均含第三級毒品K他命成分，驗後淨重 │同上            │刑法第38條第│
│    │毛重）        │0.308公克，有高雄醫學大學附設中和 │                │1項第1款    │
│    │              │紀念醫院97年4月22日第0000-000號檢 │                │            │
│    │              │驗報告乙紙在卷可憑（見院卷第83頁）│                │            │
├──┼───────┼─────────────────┼────────┼──────┤
│ 3. │疑似MDMA157.45│未含第二級毒品MDMA或其他毒品成分，│同上            │與本件無關  │
│    │公克（含瓶毛重│驗後合計淨重29.289公克，有高雄醫學│                │            │
│    │）            │大學附設中和紀念醫院97年4月22日第 │                │            │
│    │              │0000-000號檢驗報告乙紙在卷可憑（見│                │            │
│    │              │院卷第84頁）                      │                │            │
├──┼───────┼─────────────────┼────────┼──────┤
│ 4. │K他命吸食工具2│未送驗                            │同上            │與本件無關  │
│    │組            │                                  │                │            │
├──┼───────┼─────────────────┼────────┼──────┤
│ 5. │K盤1個        │未送驗                            │同上            │與本件無關  │
├──┼───────┼─────────────────┼────────┼──────┤
│ 6. │黑色鑰匙包1個 │未送驗                            │同上            │與本件無關  │
│    │              │                                  │                │            │
├──┼───────┼─────────────────┼────────┼──────┤
│ 7. │白色NOKIA手機1│未送驗                            │同上            │毒品危害防制│
│    │個（門號093583│                                  │                │條例第19條第│
│    │3970、序號356 │                                  │                │1項         │
│    │00000000000） │                                  │                │            │
│    │              │                                  │                │            │
├──┼───────┼─────────────────┼────────┼──────┤
│ 8. │黑色NOKIA手機1│未送驗                            │同上            │毒品危害防制│
│    │個（門號095230│                                  │                │條例第19條第│
│    │0329、序號3553│                                  │                │1項         │
│    │0000000000）  │                                  │                │            │
└──┴───────┴─────────────────┴────────┴──────┘


司法院資訊處製作；財團法人民間司法改革基金會備份。
